臺灣臺北地方法院交通事件裁定　　　　96年度交聲字第1123號
原處分機關　臺北市交通事件裁決所
異　議　人
即受處分人　乙○○
上列異議人即受處分人因違反道路交通管理處罰條例案件，對於
臺北市交通事件裁決所於96年9月29日所為之處分（原處分案號
：北市裁二字第裁22-CZ0000000、22-CZ0000000號）聲明異議，
本院裁定如下：
    主  文
異議均駁回。
    理  由
一、按汽車駕駛人，行經有燈光號誌管制之交岔路口闖紅燈者，
    處新臺幣（下同）1,800元以上5,400元以下罰鍰，並記違規
    點數3點，道路交通管理處罰條例第53條第1項、第63條第1
    項第3款分別定有明文；另按汽車駕駛人，駕駛汽車不服從
    交通勤務警察或依法令執行交通指揮、稽查任務人員之指揮
    或稽查者，處900元以上1,800元以下罰鍰，並應記違規點數
    1點，道路交通管理處罰條例第60條第2項第1款、第63條第1
    項第1 款亦有明定。上開闖紅燈之行為，若當場不能或不宜
    攔截製單舉發者，得逕行舉發，同條例第7條之2第1項第1款
    亦有規定。
二、本件原處分機關即臺北市交通事件裁決所以異議人即受處分
    人乙○○駕駛車牌號碼5E-2201號自小客車，於民國96年7月
    13日下午5 時37分許，行經有燈光號誌管制之臺北縣板橋市
    ○○路與莒光路口時，適其行進方向之文化路號誌為紅燈，
    竟未聽從值勤員警所為文化路車輛停止之指揮，逕自闖越文
    化路，嗣由員警記下上開車輛車牌號碼，經臺北縣政府警察
    局海山分局員警依違反道路交通管理處罰條例第60條第2 項
    第1款、第53條第1項之規定，逕行舉發「不服從交通勤務警
    察或依法令執行交通指揮稽查任務人員之指揮」及「駕車行
    經有燈光號誌管制之交岔路口闖紅燈」之違規。嗣因異議人
    於應到案日期前提出申訴，原處分機關函請原舉發機關調查
    結果，仍認受處分人有前揭違規行為，原處分機關遂於96年
    9 月29日依道路交通管理處罰條例60條第2項第1款及第63條
    第1項第1款、第53條第1項及第63條第1項第3款、違反道路
    交通管理事件統一裁罰基準表之規定，分裁處異議人900元
    、2,700元之罰鍰（共處罰鍰3,600元），並各記違規點數1
    點、3點（共記違規點數4點），合先敘明。
三、異議人聲明異議意旨略以：本人無闖紅燈之違規，亦未看到
    攔檢，且無照片可資證明，有違交通裁決常理，為此聲明異
    議，請求撤銷原處分等語。
四、經查：
  (一)異議人於96年7月13日下午5時37分許，駕駛車牌號碼5E－22
    01號自小客車，行經臺北縣板橋市○○路與莒光路口之事實
    ，為異議人所不爭執，且異議人所使用中華電信0000000000
    號行動電話於當日下午5 時26分之發話記錄，基地台位置係
    在板橋市○○路，此有上開行動電話之通聯記錄在卷可稽，
    並為異議人所不爭執，顯見異議人當時確係在板橋市活動無
    誤。
  (二)異議人雖否認其有何不服從指揮及闖紅燈之行為，惟證人即
    當日舉發之臺北縣政府警察局海山分局江翠派出所交通隊員
    警甲○○，已於本院調查時結證稱：「（問：當天何處執勤
    ，舉發情形為何？）（答：我當日在板橋市○○路與莒光路
    口執勤交通指揮勤務，當天512201號的車主我不太清楚，當
    日我有告發二件，但一般違規項目我大概都知道如何違規，
    大部分是新埔往華江橋或華江橋往板橋方向闖紅燈，因為該
    路口為T 字型路口，我當時在板橋市○○路與莒光路口執勤
    。）（問：你如何會記得本案受處分人違規？）（答：因當
    時我們一邊執勤一邊會將違規車輛車號填寫在小手冊上，小
    手冊是公家發的，等回去後再填寫單子寄發，因我們不可能
    當場把違規車輛攔下來。）（問：至本案告發當時，你在該
    處服勤多久時間？）（答：我從10月底畢業，至本案舉發7
    月份於該處服勤約有10次左右。」等語明確（見本院96年10
    月24日訊問筆錄）。證人甲○○身為執法人員，與異議人既
    素不相識，且無任何宿怨仇隙，衡情證人應無在執行交通勤
    務中，刻意舉發素不相識、毫無冤仇之異議人，且甘冒偽證
    之罪責，於本院調查中到庭具結為虛偽之陳述，以羅織誣陷
    異議人之可能或必要，況證人於上開地點定點執行指揮交通
    及舉發違規勤務之經驗豐富，其所繪製之現場位置圖甚為明
    確，更為異議人所不爭執，證人對本件違規經過印象深刻且
    陳述清楚，並有證人於異議人違規當日即填製之舉發清單在
    卷足憑（本院卷第25-27 頁），證明證人於該時、地確有舉
    發兩輛違規車輛之情事，是應認證人甲○○上開之證詞為可
    採。
  (三)異議人雖辯稱員警未提出採證照片，有違交通裁決常理云云
    。惟查「汽車駕駛人之行為有下列情形之一，當場不能或不
    宜攔截製單舉發者，得逕行舉發：一、闖紅燈或平交道」，
    道路交通管理處罰條例第7條之2第1項第1款定有明文。其立
    法意旨，乃係立法者對闖紅燈之違規行為，因考量其發生往
    往係在瞬間或係由交通勤務警察執行勤務時，恰巧目睹之違
    規情事，事實上不便立刻以攝影、錄影器材取證之情形所在
    多有，且該等違規事實由人之感官即可充分判定，非必以科
    學儀器始能偵測得知，故道路交通法規並未強制要求員警舉
    發闖紅燈之違規時，均需以照片為憑，是異議人以前情置辯
    並不足採。再者，異議人確有於上開違規時間行經違規地點
    之事實，已如前述，而依據交通部中央氣象局編製之中華國
    96年日出日沒時刻表，該日日沒時間為下午6 時47分，故違
    規當時之自然光線充足明亮，證人應可清晰辯識違規車輛之
    車號，當無誤認車號之可能。況依證人甲○○所提供之查訪
    表（本院卷第24頁），顯示該路段雖設有監視器，但無法清
    楚拍攝車輛之車號，且96年7 月13日之監視錄影資料並未留
    存，即無從為有利於被告之認定。從而，本件事證明確，異
    議人之違規行為堪予認定。
五、綜上所述，異議人確有在前開時、地不服從交通勤務警查獲
    依法令執行交通指揮稽查人員之指揮、駕車行經有燈光號誌
    管制之交岔路口闖紅燈之違規行為。原處分機關依前開道路
    交通管理處罰條例第60條第2項第1款、第53條第1項、第63
    條第1項第1款、第3款及違反道路交通管理事件統一裁罰基
    準表之規定，共裁處受處分人罰鍰3,600元，並共記違規點
    數4點，尚無違誤。異議人猶執前詞指摘原處分不當，為無
    理由，自應將其異議駁回。
六、據上論結，依道路交通案件處理辦法第19條，裁定如主文。
中　　華　　民　　國　　96　　年　　11　　月　　16　　日
　　　　　　　　　交通法庭法　官　林孟皇
本正本證明與原本無異。
如不服本裁定，應於送達後5日內向本院提出抗告狀。
    　　　　　　　　　　　書記官　宋德華
中　　華　　民　　國　　96　　年　　11　　月　　16　　日
